【裁判字號】    98,消債更,747
【裁判日期】    990319
【裁判案由】    更生事件
【裁判全文】
臺灣板橋地方法院民事裁定           98年度消債更字第747號
聲 請 人
即債務人  甲○○
代 理 人  廖于清律師
上列當事人聲請消費者債務清理事件，本院裁定如下：
    主  文
債務人甲○○自中華民國九十九年三月十九日下午四時起開始更
生程序。
命司法事務官進行本件更生程序。
    理  由
一、按債務人不能清償債務或有不能清償之虞者，得依本條例所
    定更生或清算程序，清理其債務；法院開始更生程序之裁定
    ，應載明其年、月、日、時，並即時發生效力；法院裁定開
    始更生或清算程序後，得命司法事務官進行更生或清算程序
    ，消費者債務清理條例第3 條、第45條第1 項、第16條第1
    項前段分別定有明文。
二、本件聲請意旨略以：其目前積欠債權銀行無擔保債務總金額
    為新台幣（以下同）1,603,454元，而已不能清償債務，消
    費者債務清理條例施行後，曾與其最大債權金融機構台新銀
    行進行協商，惟銀行提出之協商條件為：分180期0利率，每
    月提出6,500元，或分二階段每月提出5,000元，依各債權銀
    行債權金額比例清償其各項債務，直至全部清償為止，然聲
    請人每月薪資僅21,000元，因獨立養育一名未成年子女、開
    銷甚鉅，如按照該協商方案清償債務，將無法維持基本生活
    。故無法同意該協商條件而協商不成立，爰依法聲請裁定准
    予更生。
三、經查，聲請人主張之其有上開債務不能清償，經與最大債權
    金融機構台新銀行進行前置協商而不成立之事實，業據其提
    出債權人清冊、財團法人金融聯合徵信中心綜合信用報告─
    債務清理條例前置協商專用債權人清冊、財產及收入狀況說
    明書、前置協商不成立通知書、全國財產稅總歸戶財產查詢
    清單、96及97年度綜合所得稅各類所得資料清單、戶籍謄本
    、薪資單、租用宿舍證明書等資料為證，核屬相符。而聲請
    人名下並無任何資產，則以聲請人每月薪資收入21,000元，
    扣除其自己及所扶養未成年女之必要生活費用支出後，客觀
    上顯已不能清償上開1,603,454元債務甚明。
四、綜上所述，本件聲請人除符合消費者債務清理條例第151 條
    第1項及第3條、第42條之要件外，復查無本條例第6條第3項
    、第8條或第46條各款所定駁回更生聲請之事由存在，則聲
    請人聲請更生應屬有據，應予准許，並依上開規定命司法事
    務官進行本件更生程序，爰裁定如主文。
中    華    民    國    99    年    3    月    19    日
              民事第三庭    法      官  朱耀平
上為正本係照原本作成
本件不得抗告
本裁定已於民國99年3 月19日下午4 時公告。
中    華    民    國    99    年    3    月    19    日
                            書  記  官  陳淑芳

司法院資訊處製作；財團法人民間司法改革基金會備份。
